【裁判字號】    95,毒抗,252
【裁判日期】    950529
【裁判案由】    毒品危害防制條例
【裁判全文】
臺灣高等法院刑事裁定                 95年度毒抗字第252號
抗  告  人  臺灣桃園地方法院檢察署檢察官
被      告  甲○○
上列抗告人因被告違反毒品危害防制條例案件，不服臺灣桃園地
方法院95年度毒聲字第633號，中華民國九十五年五月三日第一
審裁定，提起抗告，本院裁定如下：
    主  文
原裁定撤銷。
甲○○施用第二級毐品，應入勒戒處所觀察、勒戒，其期間不得
逾二月。
    理  由
一、檢察官聲請意旨略以：被告甲○○基於概括犯意，自民國九
    十四年十二月至九十五年五月三日止，連續在桃園縣中壢市
    ○○○街七號施用第二級毒品安非他命，為警於九十五年五
    月三日在上址查獲，且有第二級毒品安非他命及施用毒品器
    具扣案，爰依毒品危害防制條例第二十條第一項及觀察勒戒
    處分執行條例第三條第一項、第二項之規定，聲請裁定將被
    告送勒戒處所觀察、勒戒。
二、原裁定意旨略以：被告甲○○否認施用毒品，並否認扣案之
    施用器具為其所有，且無尿液報告；雖有安非他命二包扣按
    可佐，惟此僅足以認定被告持有安非他命之事實，尚難據此
    推論被告有施用安非他命之犯行，因而駁回檢察官之上開聲
    請。
三、檢察官抗告意旨略以：被告甲○○於警詢及偵查時均坦承自
    九十四年十二月間某日至九十五年五月三日連續在其住處施
    用第二級毒品安非他命數次，並有扣案之安非他命二包、殘
    渣袋五個、吸食器一組及玻璃球一個可資佐證。且依扣案吸
    食器、玻璃球之照片，可知確係供施用安非他命之器具無誤
    。被告於警詢及偵查時之陳述均與筆錄所載要旨相符，且有
    警詢錄音帶及偵訊錄音光碟為證，應認被告此部分自白係基
    於自由陳述，得為證據。復參以被告於警詢及偵查中對於施
    用毒品之時間、地點及毒品來源等情均為一致陳述，綜上事
    證已足補強被告自白之真實性，原審以被告於法院審理時否
    認施用毒品，且無驗尿報告，而駁回裁定，容有未洽，請予
    撤銷，更為適當合法之裁定等語。
四、按犯毒品危害防制條例第十條之罪者，檢察官應聲請法院裁
    定，令被告入勒戒處所觀察、勒戒，其期間不得逾二月，同
    條例第二十條第一項定有明文。
五、經查：
（一）被告甲○○於九十五年五月三日十一時許，在桃園縣中壢
      市○○○街七號住處內，經警持搜索票查獲持有第二級毒
      品海洛因二包（淨重共計一. 五公克），並當場扣得安非
      他命二包（淨重共計一. 五公克）、安非他命吸食器一組
      、玻璃球一個、分裝皿一個及安非他命殘渣袋五只，此有
      扣押物品目錄表一紙在卷可佐。
（二）被告於警詢及檢察官訊問時坦承自九十四年底至九十五年
      五月三日止施用安非他命數次，並自承上揭扣案物係其所
      有。惟其後於原審訊問時翻異前詞，不但否認曾施用安非
      他命，更否認上揭扣案物係其所有。然查，被告為警查獲
      後所採集之尿液檢體，經送請臺灣檢驗科技股份有限公司
      以酵素免疫分析法為初步檢驗，復以氣相層析質譜儀法為
      確認檢驗結果，確呈安非他命陽性反應，有該公司九十五
      年五月十九日出具之濫用藥物尿液檢驗報告一份附卷可稽
      ，該尿液之檢驗結果與被告於警詢、檢察官訊問時之自白
      相符，且有上扣案之安非他命及吸食器具可按，堪認被告
      之自白與事實相符，可以採信。被告施用第二級毒品安非
      他命之事證極為明確，被告於原審訊問時所稱顯係事後卸
      責之詞。
六、綜上所述，被告施用第二級毒品安非他命之事證明確，原審
    以不能證明被告有施用毐品之犯行而裁定駁回檢察官之聲請
    ，尚有未洽。檢察官據上述理由提起抗告，為有理由，檢察
    官聲請裁定令被告入勒戒處所觀察勒戒，應予准許。應由本
    院撤銷原裁定，並自為裁定，命被告應入勒戒處所觀察、勒
    戒，其期間不得逾二月。
據上論斷，依刑事訴訟法第四百十三條，裁定如主文。
中    華    民    國    95    年    5     月    29    日
                  刑事第十四庭審判長法  官  蘇 隆 惠
                                    法  官  林 秀 鳳
                                    法  官  林 瑞 斌
以上正本證明與原本無異。
不得再抗告。
                                    書記官  陳 思 云
中    華    民    國    95    年    6     月    2     日


司法院資訊處製作；財團法人民間司法改革基金會備份。
